臺灣嘉義地方法院刑事判決
111年度易字第511號
公  訴  人  臺灣嘉義地方檢察署檢察官
被      告  曾仕杰




上列被告因竊盜案件，經檢察官提起公訴（111年度偵字第9371
號），被告就被訴事實為有罪之陳述，本院裁定進行簡式審判程
序，判決如下：
    主  文
曾仕杰犯攜帶兇器竊盜罪，處有期徒刑柒月。未扣案之犯罪所得
新臺幣肆仟伍佰元沒收，於全部或一部不能沒收或不宜執行沒收
時，追徵其價額。
    犯 罪 事 實
一、曾仕杰利用其於民國111年5月8日入住「日光輕旅」(址設嘉
    義市○區○○路000號)之機會，意圖為自己不法之所有，基於
    竊盜之犯意，於111年5月9日4時6分許，在「日光輕旅」5樓
    交誼廳，趁無人注意之際，徒手竊取在該交誼廳內之零錢罐
    現金新臺幣（下同）1,500元(下稱犯罪事實㈠)；又接續於同
    日4時22分許，在「日光輕旅」1樓櫃檯，持客觀上足以作為
    兇器使用之鏟子1支撬開櫃檯後，竊取櫃檯抽屜內現金3,000
    元(下稱犯罪事實㈡)；嗣「日光輕旅」管理人員陳怡君發現
    遭竊，報警處理，調閱監視器畫面，始查悉上情。
二、案經陳怡君訴請嘉義市政府警察局第一分局報告臺灣嘉義地
    方檢察署檢察官偵查起訴。
    理  由
一、本案被告所犯者非為死刑、無期徒刑、最輕本刑為3年以上
    有期徒刑之罪或高等法院管轄第一審案件，其於本院審理就
    被訴事實為有罪之陳述，經告知簡式審判程序之旨，並聽取
    公訴人、被告之意見後，本院依刑事訴訟法第273條之1第1
    項規定，裁定改以簡式審判程序進行本案審理。又簡式審判
    程序之證據調查，依刑事訴訟法第273條之2規定，不受同法
    第159條第1項、第161條之2、第161條之3、第163條之1及第
    164條至第170條所規定證據能力認定及調查方式之限制；再
    被告對於卷內之各項證據表示無意見，同意作為認定事實之
    證據，故卷內所列各項證據，自得作為證據，合先敘明。
二、上開犯罪事實，業據被告於警詢、偵訊、本院審理時坦承不
    諱（警卷第2-3頁、偵字卷第41-43頁、易字卷第49頁），核
    與告訴人陳怡君於警詢之指訴相符（警卷第7-9頁)；並有被
    害報告單、日光輕旅住宿登記表各1份、現場監視器擷取照
    片17張為證(警卷第11-21頁)；足認被告上開任意性自白與
    事實相符，應可採信。綜上，本件事證明確，被告犯行洵堪
    認定，應依法論科。 
三、論罪科刑：
　㈠被告就犯罪事實㈠部分，係犯刑法第320條第1項之竊盜罪。又
    刑法上所謂「兇器」，其種類並無限制，凡客觀上足以對人
    之生命、身體、安全構成威脅，具有危險性之兇器均屬之。
    攜帶兇器竊盜、強盜，祗須行為時攜帶此種具有危險性之兇
    器為已足，並不以攜帶之初有行兇之意圖為必要（最高法院
    111年度台上字第273號判決意旨參照）；該兇器不必原屬行
    竊者本人所有，亦不以自他處攜至行竊處所為必要，縱在行
    竊場所隨手拾取應用，其有使人受傷害之危險既無二致，自
    仍應屬「攜帶兇器」之範疇(最高法院90年度台上字第1261
    號判決意旨參照)。被告為犯罪事實㈡之竊盜犯行時，係持鏟
    子1支撬開櫃檯後，竊取櫃檯抽屜內現金3,000元，該鏟子為
    金屬材質，質地堅硬，客觀上足以對人之生命、身體、安全
    構成威脅，具有危險性，自屬兇器；又被告供述該鏟子係於
    行竊現場取得(偵字卷第43頁、易字卷第49頁)，然揆之前開
    最高法院見解，該鏟子雖係被告於行竊處所隨手取得，非自
    他處攜至行竊處所，此仍合於攜帶兇器之要件；以此，就犯
    罪事實㈡，被告攜帶鏟子行竊，係犯刑法第321條第1項第3款
    之攜帶兇器竊盜罪。
　㈡再按行為人基於單一之犯意，於同時、同地或密切接近之時
    、地，實行數行為，而數行為間具有行為局部之同一性，或
    其行為著手實行階段可認為同一者，倘係侵害同一之法益，
    各行為之獨立性極為薄弱，依一般社會健全觀念，在時間差
    距上，難以強行分開，在刑法評價上，以視為數個舉動之接
    續施行，合為包括之一行為予以評價，較為合理者，應論以
    接續犯，為包括之一罪(最高法院111年度台上字第3566號判
    決意旨參照)。被告於先後於111年5月9日4時6分許、同日4
    時22分許2次竊取「日光輕旅」之財物，係基於同一目的，
    於密切接近之時間所實施，侵害同一之法益，各行為之獨立
    性極為薄弱，依一般社會健全觀念，在時間差距上，難以強
    行分開，在刑法評價上，以視為數個舉動之接續施行，合為
    包括之一行為予以評價，較為合理，應屬接續犯，公訴意旨
    認本案被告所犯2罪係數罪關係，應予分論併罰，尚有未洽
    ，復此敘明。
　㈢被告前因竊盜案件，經臺灣臺南地方法院以110年度簡字第31
    17號判決處有期徒刑3月，於111年4月21日易科罰金執行完
    畢，有臺灣高等法院被告前案紀錄表在卷可參（易字卷第24
    -25頁），其於受徒刑之執行完畢後，5年以內故意再犯本件
    有期徒刑以上之罪，為累犯，至於累犯是否應加重本刑，司
    法院大法官會議釋字第775號解釋係表示「除個案應量處最
    低法定刑、又無法適用刑法第59條在內減輕規定之情形時，
    法院才應依本解釋意旨裁量不予加重最低本刑」（最高法院
    109年度台上字第4491號、109年度台非字第139號、第170號
    判決意旨參照）。因此，倘若法院依個案犯罪情節，認並無
    應量處最低法定刑之情形，即應回歸刑法累犯規定加重本刑
    。本院考量被告前案亦為竊盜案件，前案執行完畢後旋即再
    度犯下本案罪行，本院綜合判斷後，認為被告並無因加重本
    刑致其所受刑罰超過其所應負擔罪責之情形，爰依刑法第47
    條第1項規定加重其刑。
  ㈣爰以行為人之責任為基礎，審酌被告正值壯年，不思正途獲
    取財物，前已有多次竊盜之前科(上開構成累犯部分不重複
    評價)，仍不知悔改，再次為本案竊盜犯行；再審酌其所竊
    得物品之價值、其於本院審理時坦承犯行、迄未與告訴人達
    成和解，暨被告自陳高中肄業之智識程度、未婚、現因案於
    法務部○○○○○○○執行中、入監前獨居、從事餐飲業、月薪35,
    000元等一切情狀，量處如主文所示之刑。
四、沒收：
  ㈠被告就本件犯罪行為所竊得之現金4,500元，為其犯罪所得，
    且未扣案，應依刑法第38條之1第1項前段沒收之，並依同條
    第3項之規定，於全部或一部不能沒收或不宜執行沒收時，
    追徵其價額。
  ㈡被告就犯罪事實㈡行竊所攜帶之鏟子，雖為供犯罪所用之物，
    然該鏟子為被告於「日光輕旅」所取得，非被告所有，故不
    予宣告沒收或追徵其價額。
據上論斷，應依刑事訴訟法第273條之1第1項、第299條第1項前
段（依刑事裁判精簡原則，僅記載程序法條文），判決如主文。
本案經檢察官陳靜慧提起公訴，檢察官徐鈺婷到庭執行職務。
中　　華　　民　　國　　111 　年　　11　　月　　11　　日
                  刑事第一庭    法　官　林富郎
以上正本證明與原本無異。
如不服本判決應於收受判決後20日內向本院提出上訴書狀，並應
敘述具體理由；其未敘述上訴理由者，應於上訴期間屆滿後20日
內向本院補提理由書（均須按他造當事人之人數附繕本）「切勿
逕送上級法院」。告訴人或被害人如對於本判決不服者，應具備
理由請求檢察官上訴，其上訴期間之計算係以檢察官收受判決正
本之日期為準。
中　　華　　民　　國　　111 　年　　11　　月　　11　　日
                                書記官　陳雪鈴

【附錄論罪科刑法條】　
刑法第320條第1項
意圖為自己或第三人不法之所有，而竊取他人之動產者，為竊盜
罪，處5年以下有期徒刑、拘役或50萬元以下罰金。　　　　　

刑法第321條第1項第3款　
犯前條第一項、第二項之罪而有下列情形之一者，處六月以上五
年以下有期徒刑，得併科五十萬元以下罰金：
三、攜帶兇器而犯之。